【裁判字號】    92,裁,892
【裁判日期】    920703
【裁判案由】    房屋稅
【裁判全文】
最  高  行  政  法  院  裁  定                    九十二年度裁字第八九二號
    抗  告  人  乙○○
    訴訟代理人  甲  ○
    相  對  人  臺北市稅捐稽徵處
    代  表  人  丙○○
右抗告人因與相對人臺北市稅捐稽徵處間房屋稅事件，對於中華民國九十一年六月二
十六日臺北高等行政法院九十一年度簡字第六三七號裁定提起抗告，本院裁定如左︰
    主  文
抗告駁回。
抗告訴訟費用由抗告人負擔。
    理  由
一、按抗告法院認抗告為不合法或無理由者，應為駁回抗告之裁定，行政訴訟法第二
    百七十二條準用民事訴訟法第四百九十二條第一項定有明文。次按當事人就已起
    訴之事件，於訴訟繫屬中更行起訴者，行政法院應以裁定駁回之，為行政訴訟法
    第一百零七條第一項第七款所明定。而當事人、訴之聲明、訴訟標的皆同一，即
    屬同一事件，應有上開「一事不再理原則」之適用。
二、查抗告人所有坐落台北市○○區○○路四段一三七號十二樓之一建物，經台北市
    政府警察局大安分局查獲擅自變更違規使用，嗣經台北市政府工務局依建築法規
    定，就上開建物執行停止供水、供電處分。抗告人以系爭建物因遭停止供水供電
    處分，致無法使用、收益甚至出售，遭受重大財產損失為由，於九十年房屋稅（
    新台幣三八、二一二元）開徵時向相對人所屬大安分處申請緩繳稅款，案經該分
    處審認稅捐稽徵法第二十六條所謂「遭受財產上重大損失」，應係指納稅義務人
    基於非人力所能抗拒之特殊事實而財產遭受重大之損失而言，抗告人將部分系爭
    房屋出租他人違法使用而遭停水、停電，乃因自己之行為所造成，尚非人力所不
    可抗拒，自與稅捐稽徵法第二十六條規定得申請延期或分期繳納稅捐之要件不合
    ，乃以九十年六月二十日北市稽大安乙字第九○六二二九一○○○號函覆否准申
    請。抗告人不服，提起訴願，遭駁回，遂向原審提起本件行政訴訟，訴請撤銷原
    處分及訴願決定。原審以抗告人前於八十九年十月二十五日即曾以上開同一理由
    向相對人所屬大安分處申請緩繳系爭建物九十年度房屋稅及其基地八十九年地價
    稅，經該分處以八十九年十一月十三日北市稽大安乙字第八九○五○五八九○○
    號函復一併否准。抗告人不服，於八十九年十一月二十七日提起訴願，經訴願決
    定駁回。抗告人不服，向原審提起行政訴訟，經原審九十年度訴字第二○二號審
    理中。抗告人復於九十年五月二十八日向相對人所屬大安分處申請繼續緩繳系爭
    建物九十年度房屋稅，經該分處以九十年六月二十日北市稽大安乙字第九○六二
    二九一○○○號函復否准，復遭訴願決定駁回，抗告人仍表不服，乃於九十年十
    月十七日又向原審提出本件行政訴訟，嗣前案經原審於九十一年一月三十一日判
    決「原告之訴駁回」，抗告人於九十一年三月五日提起上訴，現由本院審理中。
    此業據相對人具狀明在卷，並有原審九十年訴字第二○二號判決可稽。足見抗
    告人係就同一課稅標的（九十年房屋稅）先後向同一相對人申請緩繳，相對人雖
    重覆為否准之處分，但不影響其為同一事件之本質，茲抗告人就先前已起訴之同
    一事件，於訴訟繫屬中，更行提起本件行政訴訟，自難謂適法，因予裁定駁回抗
    告人之訴。揆諸首開規定，原裁定並無不合。抗告意旨仍執詞本件非屬同一事件
    ，原裁定違背平等原則云云，指摘原裁定不當。其抗告難認有理由，應予駁回。
三、依行政訴訟法第二百七十二條、第一百零四條、民事訴訟法第四百九十二條第一
    項、第九十五條、第七十八條，裁定如主文。
中    華    民    國    九十二      年      七        月      三        日
                    最 高 行 政 法 院  第 五 庭
                                審 判 長 法  官      徐  樹  海
                                         法  官      廖  宏  明
                                         法  官      鄭  淑  貞
                                         法  官      林  家  惠
                                         法  官      林  茂  權
右  正  本  證  明  與  原  本  無  異
                                         法院書記官  王  褔  瀛
中    華    民    國    九十二      年      七        月      四        日


司法院資訊處製作；財團法人民間司法改革基金會備份。
